【裁判字號】    89,交聲,84
【裁判日期】    890731
【裁判案由】    違反道路交通管理處罰條例聲明異議
【裁判全文】
臺灣臺北地方法院交通事件裁定                    八十九年度交聲字第八十四號
    異議人即
    受處分人  甲○○
右列受處分人因違反道路交通管理處罰條例案件，對於臺北市交通事件裁決所中華民
國八十九年一月七日所為之處分( 原處分案號：北市交裁駕字第22-AH0000000號 )聲
明異議，本院裁定如左：
        主      文
異議駁回。
        理      由
一、按汽車駕駛人，行經有燈光號誌管制之交岔路口闖紅燈者，處銀元六百元以上一
    千二百元以下( 即新臺幣一千八百元以上三千六百元以下 )罰鍰，並記違規點數
    三點，道路交通管理處罰條例第五十三條及第六十三條第一項第三款定有明文。
二、本件受處分人即異議人甲○○於八十八年十月九日晚十一時卅二分許，駕駛一輛
    車牌LY-6075 號自用小客車，沿臺北市南港區○○○路○段由東往西方向行駛，
    途經忠孝東路七段五二七巷前之設有燈光號誌管制交岔路口闖紅燈，為臺北市政
    府警察局交通警察大隊在該交岔路口左側( 忠孝東路七段中央安全島上 )設置專
    事取締「闖紅燈」之固定式照相機拍照採證後，該大隊南港分隊員警高彗峰以受
    處分人有違反道路交通管理處罰條例第五十三條規定之行為逕行掣單舉發。嗣受
    處分人於舉發通知單所載應到案日期前申訴。原處分機關請原舉發單位調查結果
    ，仍認受處分人有前揭闖紅燈違規行為，原處分機關乃依道路交通管理處罰條例
    第五十三條及第六十三條第一項第三款規定，從輕裁處新臺幣一千八百元罰鍰，
    並記違規點數三點。
三、訊據受處分人固不否認其駕駛該輛車牌LY-6075 號自用小客車於前揭時地為警拍
    照之事實，惟矢口否認有何違反道路交通管理處罰條例規定之行為，辯稱略以「
    本件拍照時間已近凌晨，道路幾乎已無行人或車輛。況查由採證相片可見係一兩
    排人行道間之狹窄巷道，本人以為該處燈光號誌僅供警示作用，始於深夜無人又
    無車情況下逕行穿越，本件處罰似嫌過當」云云。經查：證人( 舉發員警 )高彗
    峰於八十九年六月十三日會同本院勘驗現場時，明確指證拍照採證本件受處分人
    違規闖紅燈之地點，係在忠孝東路七段五二七巷口，由設置在忠孝東路七段中央
    安全島上之固定式照相機拍攝採證。該處固定式照相機係設定為拍攝忠孝東路七
    段( 東往西 )通過該交岔路口之闖紅燈車輛等情綦詳，載明筆錄在卷可稽，並有
    現場路況相片七張在卷可資佐證。況查本件受處分人於前揭時地係以時速廿七公
    里之行車速度闖紅燈通過該交岔路口，亦有採證相片二張在卷可稽。本件闖紅燈
    之違規事證明確，受處分人所辯無非係卸責之詞，不足採信。從而原處分機關依
    道路交通管理處罰條例第五十三條及第六十三條第一項第三款規定，從輕裁處新
    臺幣一千八百元罰鍰並記違規點數三點，核無違誤。本件異議為無理由，應予駁
    回。
據上論斷，應依道路交通案件處理辦法第十九條，裁定如主文。
中      華      民      國    八  十  九    年     七     月    卅一    日
                          臺灣臺北地方法院交通法庭
                                法  官  鍾    華
右正本證明與原本無異
如不服本裁定應於送達後五日內向本院提出抗告狀
                                書記官  黃 繡 琴
中      華      民      國    八  十  九    年     八     月      一    日


司法院資訊處製作；財團法人民間司法改革基金會備份。
